臺灣花蓮地方法院小額民事判決
                                    110年度花小字第613號
原      告  台新國際商業銀行股份有限公司

法定代理人  尚瑞強  
訴訟代理人  邱志仁  
被      告  林子涵  

上列當事人間請求給付簽帳卡消費款事件，本院於民國110年9月
29日言詞辯論終結，判決如下：
    主      文
被告應給付原告新臺幣（下同）89,300元，及其中67,708元部分
，自民國110年5月21日起至清償日止，按週年利率百分之15計算
之利息。
訴訟費用1,000元由被告負擔。
本判決得假執行。
    事實及理由
一、原告主張：被告於民國93年8月5日起，向原告申辦信用卡使
    用，詎被告未依約清償消費款，迄至110年5月20日原告結算
    被告所欠帳款時，被告尚欠帳款本息新臺幣（下同）89,300
    元（其中消費款本金為67,708元），原告幾經催討亦未獲被
    告置理，爰依信用卡消費借貸法律關係，請求被告清償等語
    。並聲明：如主文第1項所示。
二、被告則以：同意原告請求，對原告聲明為認諾。
三、按當事人於言詞辯論時為訴訟標的之捨棄或認諾者，應本於
    其捨棄或認諾為該當事人敗訴之判決，民事訴訟法第384條
    定有明文。又被告既於言詞辯論時為訴訟標的之認諾，法院
    即應不調查原告所主張為訴訟標的之法律關係是否果屬存在
    ，而以認諾為該被告敗訴之判決基礎（最高法院45年台上字
    第31號判例意旨參照）。經查，本件業經被告於言詞辯論期
    日到庭認諾原告請求，有本院110年9月29言詞辯論筆錄可證
    （見本院卷第68頁），揆諸前揭說明，原告依信用卡消費借
    貸法律關係，請求被告給付如主文第1項所示之金額及利息
    ，為有理由，應予准許。
四、本件係依民事訴訟法第436條之8第1項適用小額訴訟程序所
    為之判決，依同法第436條之20規定，應就被告敗訴之部分
    ，依職權宣告假執行。
五、本件訴訟費用額，依後附計算書確定如主文第2項所示之金
    額。
六、訴訟費用負擔之依據：民事訴訟法第78條。
中    華    民    國   110    年    10    月    8     日
                  花蓮簡易庭  法  官  李立青
以上正本係照原本作成。
如不服本判決，應於送達後20日內，向本院提出上訴狀（上訴狀
應表明上訴理由）並繳納上訴審裁判費；如於本判決宣示後送達
前提起上訴者，應於判決送達後20日內補提上訴理由書（須按對
造人數附繕本）。
如委任律師提起上訴者，亦應一併繳納上訴審裁判費。
對於小額程序之第一審判決之上訴，非以其違背法令之理由，不
得為之。且上訴狀內應記載表明（一）原判決所違背之法令及其
具體內容。（二）依訴訟資料可認為原判決有違背法令之具體事
實者。
中　　華　　民　　國　　110 　年　　10　　月　　8 　　日
                              書記官  洪美雪
 計  算  書
項        目             金   額（新臺幣）       備註
第一審裁判費                  1,000元
合        計                  1,000元